臺灣高等法院民事裁定
110年度抗字第217號
抗  告  人  桃苗汽車股份有限公司

法定代理人  余明光  

上列抗告人因聲請除權判決事件，對於中華民國110年1月29日臺
灣桃園地方法院109年度除字第273號裁定提起抗告，本院裁定如
下：
    主  文
原裁定廢棄。
    理  由
一、抗告人聲請及抗告意旨略以：伊所簽發如附表所示之支票1
    紙（下稱系爭支票），在交付轉讓予他人之前，於民國109
    年5月22日不慎遺失，伊已聲請原法院以109年度司催字第18
    0號裁定准許公示催告在案，經申報權利期間屆滿而無人申
    報權利，自得聲請為除權判決宣告系爭支票無效。原裁定駁
    回伊之聲請，於法不合，爰提起抗告，請求廢棄原裁定等語
    。
二、按票據喪失時，票據權利人得為公示催告之聲請，票據法第
    19條第1項定有明文。次按公示催告，聲請人得於申報權利
    之期間已滿後三個月內，聲請為除權判決；除權判決，應宣
    告證券無效，民事訴訟法第545條前段、第564條第1項分別
    定有明文。又發票人於簽發支票後，尚未交付與他人之前，
    該支票尚在發票人持有中，依持有支票者即為票據權利人之
    法理，發票人自屬該支票之權利人，從而其依票據法第19條
    第1項規定聲請公示催告，在理論上與法律上，應均屬合法
    ，自應予以准許（臺灣高等法院暨所屬法院62年度法律座談
    會民事類第19號研討結果參照）。
三、經查，抗告人主張系爭支票係其於109年5月15日簽發，在尚
    未將系爭支票交付受款人吳玉文前，於同年5月22日遺失，
    已聲請原法院以109年度司催字第180號裁定准許公示催告在
    案，且公示催告期間內無人向原法院非訟中心申報系爭支票
    權利等情，有原法院公示催告公告網頁、民事科查詢簡答表
    可稽（見原審卷第5至11頁）。揆諸前開說明，抗告人為系
    爭支票之發票人，在尚未將系爭支票交付他人之前，仍持有
    系爭支票而為系爭支票之權利人，自得於公示催告期滿後無
    人申報權利時為除權判決之聲請。原裁定逕以抗告人並非票
    據權利人而係票據債務人為由，駁回其聲請，自有未洽。抗
    告意旨指摘原裁定不當，聲明廢棄，為有理由，爰由本院廢
    棄原裁定，發回原法院另為適法之處理。
四、據上論結，本件抗告為有理由，爰裁定如主文。
中　　華　　民　　國　　110 　年　　3 　　月　　31　　日
                  民事第十三庭  
                      審判長法  官  邱景芬
                            法  官  林純如
                            法  官  柯雅惠

附表：

支票附表：                                                             編號 發   票   人 付  款  人 發  票  日 票面金額 （新臺幣） 支票號碼 受款人 1 桃苗汽車股份 有限公司   余明光 華南商業銀行 中壢分行 109年5月15日 5 萬元 JE0000000 吳玉文 
正本係照原本作成。
不得再抗告。
中　　華　　民　　國　　110 　年　　3 　　月　　31　　日
　　　　　　　　　　　　　  書記官  陳欣怡